臺灣臺中地方法院刑事判決
111年度原交易字第10號
公  訴  人  臺灣臺中地方檢察署檢察官
被      告  程志遠



選任辯護人  賴柔樺律師（法律扶助律師）
上列被告因公共危險案件，經檢察官提起公訴（111年度速偵字
第750號），被告於審理程序中就被訴事實為有罪陳述，經檢察
官聲請改依協商程序而為判決，本院裁定行認罪協商程序，判決
如下：
    主    文
程志遠犯駕駛動力交通工具而吐氣所含酒精濃度達每公升零點貳
伍毫克以上罪，累犯，處有期徒刑陸月，併科罰金新臺幣貳萬元
，有期徒刑如易科罰金，罰金如易服勞役，均以新臺幣壹仟元折
算壹日。
    犯罪事實及理由
一、本案犯罪事實及證據，除增列證據「被告程志遠於本院審理
    程序及協商程序時所為之自白」外，其餘均引用檢察官起訴
    書之記載（如附件）。
二、本案被告已認罪，經檢察官與被告於審判外達成協商合意，
    其合意內容如主文所示。上開協商合意並無刑事訴訟法第45
    5條之4第1項所列情形之一，檢察官聲請改依協商程序而為
    判決，本院爰不經言詞辯論，於協商合意範圍內為協商判決
    。
三、應適用之法條：刑事訴訟法第455條之2第1項、第455條之4 
    第2項、第455條之8、第454條第2項。
四、協商判決除有刑事訴訟法第455條之4第1項第1款於本訊問程
    序終結前，被告撤銷協商合意或檢察官撤回協商聲請者；第
    2款被告協商之意思非出於自由意志者；第4款被告所犯之罪
    非第455條之2第1項所得以協商判決者；第6款被告有其他較
    重之裁判上一罪之犯罪事實者；第7款法院認應諭知免刑或
    免訴、不受理者情形之一及違反同條第2項「法院應於協商
    合意範圍內為判決；法院為協商判決所科之刑，以宣告緩刑
    、2年以下有期徒刑、拘役或罰金為限」之規定外，不得上
    訴。
五、如有上開可得上訴情形，應於收受判決送達後20日內向本院
    提出上訴書狀（應敘述具體理由並附繕本）。上訴書狀如未
    敘述理由，應於上訴期間屆滿後20日內補提理由書於本院。
     
本案經檢察官潘曉琪提起公訴，檢察官張凱傑到庭執行職務。
中　　華　　民　　國　　111 　年　　3 　　月　　29　　日
                  刑事第十六庭  法  官  陳怡君
以上正本證明與原本無異。
                        　　　　書記官  鐘麗芳
中　　華　　民　　國　　111 　年　　3 　　月　　29　　日
◎附錄本案論罪科刑法條
中華民國刑法第185條之3
駕駛動力交通工具而有下列情形之一者，處3年以下有期徒刑，
得併科30萬元以下罰金：
一、吐氣所含酒精濃度達每公升零點二五毫克或血液中酒精濃度
    達百分之零點零五以上。
二、有前款以外之其他情事足認服用酒類或其他相類之物，致不
    能安全駕駛。
三、服用毒品、麻醉藥品或其他相類之物，致不能安全駕駛。
因而致人於死者，處3年以上10年以下有期徒刑，得併科2百萬元
以下罰金；致重傷者，處1年以上7年以下有期徒刑，得併科1百
萬元以下罰金。
曾犯本條或陸海空軍刑法第54條之罪，經有罪判決確定或經緩起
訴處分確定，於十年內再犯第1項之罪因而致人於死者，處無期
徒刑或5年以上有期徒刑，得併科3百萬元以下罰金；致重傷者，
處3年以上10年以下有期徒刑，得併科2百萬元以下罰金。
◎附件：
臺灣臺中地方檢察署檢察官起訴書
                                    111年度速偵字第750號
     被     告  程志遠  男  42歲（民國00年00月00日生）                     住臺中市○區○○路000號5樓
                        國民身分證統一編號：Z000000000號
上列被告因公共危險案件，業經偵查終結，認應提起公訴，茲將
犯罪事實及證據並所犯法條分敘如下：
        犯罪事實
一、程志遠前於民國96年間，因公共危險案件，經法院判處拘役
    50日確定，又於104年間，因公共危險案件，經法院判處有
    期徒刑4月確定，再於106年間，因公共危險案件，經法院判
    處有期徒刑5月確定，於106年7月18日易科罰金執行完畢。
    詎仍不知悔改，自111年2月13日中午12時許起至同日中午12
    時30分許止，在臺中市○區○○路0段00巷00號，飲用含酒
    精成分之保力達後，其吐氣所含酒精濃度已達每公升0.25毫
    克以上，基於酒後駕駛動力交通工具之犯意，於同日下午4
    時20分前某時許，騎乘牌照號碼MVT-2652號普通重型機車上
    路。嗣於同日下午4時20分許，行經臺中市中區中華路1段與
    民族路交岔路口時，因口罩未戴好，為警攔檢發現其酒味甚
    濃，並測得其吐氣所含酒精濃度達每公升0.37毫克，而查悉
    上情。
二、案經臺中市政府警察局第一分局報告偵辦。
        證據並所犯法條
一、上開犯罪事實，業據被告程志遠於警詢及本署偵查中承不諱
    ，復有員警職務報告、臺中市政府警察局酒精測定紀錄表、
    呼氣酒精測試器檢定合格證書、車輛詳細資料報表、臺中市
    政府警察局舉發違反道路交通管理事件通知單及現場照片5
    張附卷可稽。足認被告之自白與事實相符，其犯嫌堪以認定
    。
二、核被告所為，係犯刑法第185條之3第1項第1款之公共危險罪
    嫌。被告曾受事實欄所載有期徒刑執行完畢，有本署刑案資
    料查註紀錄表可參，5年以內故意再犯本件有期徒刑以上之
    罪，為累犯，請依刑法第47條第1項之規定，酌情加重其刑
    。
三、依刑事訴訟法第251條第1項提起公訴。
　　此　  致
臺灣臺中地方法院
中　　華　　民　　國　 111　　年　　2 　　月　　17　　日
　　　　　　　　　　　　　　  檢  察  官  潘曉琪
本件正本證明與原本無異
中　　華　　民　　國　 111　　年　　2 　　月　　18　　日
                              書  記  官  林幸儀
附錄本案所犯法條全文
刑法第185條之3第1項第1款
駕駛動力交通工具而有下列情形之一者，處 2 年以下有期徒刑
，得併科 20 萬元以下罰金：
一、吐氣所含酒精濃度達每公升零點二五毫克或血液中酒精濃度
    達百分之零點零五以上。
二、有前款以外之其他情事足認服用酒類或其他相類之物，致不
    能安全駕駛。
三、服用毒品、麻醉藥品或其他相類之物，致不能安全駕駛。
因而致人於死者，處 3 年以上 10 年以下有期徒刑；致重傷者
，處 1 年以上 7 年以下有期徒刑。
曾犯本條或陸海空軍刑法第 54 條之罪，經有罪判決確定或經緩
起訴處分確定，於五年內再犯第 1 項之罪因而致人於死者，處
無期徒刑或 5 年以上有期徒刑；致重傷者，處 3 年以上 10 年
以下有期徒刑。